臺灣高雄地方法院刑事判決　　　　　 94年度交簡上字第126號
上　訴　人　乙○○（原名薛淵裕）
　　　　　　　　　　男　29歲（民國64年10月5日生）
上列上訴人因過失傷害案件，不服臺灣高雄地方法院交通法庭93
年度交簡字第3159號，中華民國93年11月30日第一審刑事簡易判
決（聲請簡易處刑案號：93年度偵字第17732號），提起上訴，
本院管轄之第二審合議庭依通常程序為第一審判決如下：
    主  文
原判決撤銷。
本件免訴。
    理  由
一本件聲請簡易判決處刑意旨係以：乙○○明知服用酒類後，易
  使其視覺反應遲鈍、影像不能集中、動作笨拙，將使駕駛反應
  遲鈍、不能看清路況，不能安全駕駛動力交通工具（測得酒精
  含量為0.51mg/l，公共危險部分業經有罪判決確定），竟於民
  國93年2 月7 日8 時50分許，駕駛車牌號碼ＵＣ-1629 號自小
  客車，沿高雄縣茄萣鄉○○路東向西方向行駛，行經高雄縣茄
  萣鄉○○路201-30號前，因酒精影響意識，竟疏於注意車前狀
  況，所駕車輛前車頭追撞及沿同方向前方由甲○○所騎乘之腳
  踏車，致甲○○人車倒地受傷送醫，受有骨盆不穩定性骨折、
  後腹腔血腫、外陰及陰道撕裂傷、兩側股骨骨折之傷害，因認
  被告涉有刑法第284 條第1 項之過失傷害罪嫌。
二按案件曾經判決確定者，應為免訴之判決，刑事訴訟法第302
  條第1款定有明文。又刑事訴訟法第302條之免訴判決，得不經
  言詞辯論為之，同法第307條亦有明文。
三查本件被告乙○○就同一犯罪事實業經臺灣高雄地方法院檢察
  署檢察官於93年6月28日以93年度偵字第4455號聲請簡易判決
  處刑，並由本院於93年8 月11日以93年度交簡字第1652號判處
  有期徒刑4 月，於93年9 月2 日確定在案，且於同年10月21
  日易科罰金執行完畢等情，業據本院調取上開案卷核閱無訛，
  並有臺灣高雄地方法院檢察署檢察官93年度偵字第4455號聲請
  簡易判決處刑書、本院93年度交簡字第1652號判決書及臺灣高
  等法院被告前案紀錄表乙份附卷可稽。該案與本件檢察官聲請
  簡易判決處刑之犯罪事實，為實質上一罪，依審判不可分原則
  ，該案判決之效力，應及於本件犯罪事實，揆諸前揭說明，本
  件依法自應為免訴之諭知。原審未予詳究，遽予論罪科刑，尚
  有未洽，上訴人上訴意旨認原審一案兩判，為有理由，自應由
  本院將原判決撤銷改判，爰不經言詞辯論，逕為諭知免訴之判
  決。
四按檢察官聲請以簡易判決處刑之案件，經法院認為有第451 條
  之1第4項但書之情形者，應適用通常訴訟程序審判之，刑事訴
  訟法第452 條定有明文；且對於簡易判決之上訴，準用刑事訴
  訟法第三編第一章及第二章之規定，同法第455條之1第3 項亦
  有明文，是管轄第二審之地方法院合議庭受理簡易判決上訴案
  件，應依通常程序審理。其認案件有刑事訴訟法第452 條之情
  形者，應撤銷原判決，逕依通常程序為第一審判決（最高法院
  92年台非字第352 號判決意旨參照）。本件檢察官就被告涉嫌
  過失傷害之犯行聲請簡易判決處刑，經本院審理後，認本件應
  為免訴之諭知，已如前述，致有刑事訴訟法第451 條之1 第4
  項但書第3 款之情形，依前揭規定，應由本院合議庭逕依通常
  程序審理後，自為第一審判決，附此敘明。
據上論斷，應依刑事訴訟法第455條之1第3項、第369條第1項前
段、第364條、第302條第1款、第307條，判決如主文。
中    華    民    國    94    年    7   月     20     日
                      刑事第四庭  審判長法  官  簡志瑩
                                        法  官  呂憲雄
                                        法  官  李  蓓
以上正本證明與原本無異。
如不服本判決，應於收受送達後10日內向本院提出上訴書狀（應
附繕本）。
中　　華　　民　　國　　94　　年　　7 　　月　　21　　日
　　　　　　　　　　　　　　　　　　    書記官  何慧娟
